臺灣高雄地方法院刑事判決　　　　　　　　　　　　九十三年度簡上字第六九七號
　　上訴人即被告　甲○○　男　.
右列上訴人因違反槍砲彈藥刀械管制條例案件，不服台灣高雄地方法院九十三年度簡
字第四四四一號，中華民國九十三年九月二十日第一審判決（聲請簡易判決處刑案號
：台灣高雄地方法院檢察署九十三年度偵字第一一三一一號），提起上訴，本院管轄
之第二審合議庭，裁定以簡式審判程序判決如左：
    主  文
原判決撤銷。
甲○○未經許可製造魚槍，處有期徒刑肆月，如易科罰金，以佰元折算壹日；緩刑
貳年。
扣案之魚槍壹把（含金屬箭壹支，槍支管制編號0000000000號）沒收之。
    事  實
一、甲○○於民國（下同）九十三年五月初某日，於高雄市某不詳地點，未經許可，
    以自有之鐵槌製造具有殺傷力之魚槍一把（含金屬箭一支），完成後將該魚槍置
    放於其所有停於高雄縣林園鄉中門村海邊之小舢舨上，供其作為平日捕魚之用。
    嗣於九十三年六月二日二十三時四十分許，在高雄縣林園鄉中門村中門安檢所前
    方海岸堤防，為警查獲，並扣得上開魚槍一把。
二、案經行政院海岸巡防署海岸巡防第六總隊移送台灣高雄地方法院檢察署檢察官偵
    查起訴。
    理  由
一、訊之上訴人即被告甲○○對於在上開製造魚槍一把及於上開時地被海巡人員查獲
    一事均坦承不諱，且查本件扣案之魚槍經送內政部警政署刑事警察局鑑驗結果認
    上開扣案之魚槍「係由木質槍身加裝發射機構而成之土造魚槍，以橡皮彈力為發
    射動力，機械性能良好，可發射隨附之金屬箭，認具殺傷力」，此有該局九十三
    年六月二十五日刑鑑字第０九三０一一八九六五號槍彈鑑定書一紙及所附相片三
    張附卷可稽，本件復經證人即當場查獲被告之海巡人員李潮生於偵查中證述明確
    ，並有上開魚槍一把（槍支管制編號0000000000號）扣案可憑；罪證
    明確，被告犯行堪以認定。
二、核被告所為，係犯槍砲彈藥刀械管制條例第九條第一項之未經許可製造魚槍罪。
    又被告持有魚槍之低度行為，為其製造魚槍之高度行為所吸收，不另論罪。聲請
    簡易判決意旨認本件被告所為係犯同條第三項之未經許可持有魚槍罪，惟查，被
    告所為係犯同條第一項之未經許可製造魚槍，業如上述，聲請意旨所認容有未合
    ，惟其聲請簡易判決處刑之基本社會事實相同，爰依法變更檢察官所引應適用之
    法條。原審以被告罪證明確，據以論罪科刑，固非無見；惟查本件被告所犯係槍
    砲彈藥刀械管制條例第九條第一項之未經許可製造魚槍罪，原審論以同條第三項
    之罪未經許可持有魚槍罪，尚有未洽；被告上訴意旨，指摘原審量刑過重，雖無
    足採，然原判決既有上開可議之處，自應由本院予以撤銷改判。審酌被告係基於
    捕魚之便利而製造魚槍，且數量僅一把，對社會治安之危害尚非重大，且其前未
    有犯罪之前科紀錄，有其台灣高等法院被告全國前案紀錄表一份附卷可稽，平日
    素行良好，犯罪後亦表悔意態度尚佳等一切情狀，量處如主文第二項所示之刑，
    並諭知易科罰金之折算標準。又被告前未曾受有期徒刑以上刑之宣告，有其上開
    前科紀錄表一份在卷可查，其因一時失慮，偶罹刑典，事後已深具悔意，經此刑
    之宣告後，應知警惕而無再犯之虞，本院因認暫不執行其刑為當，予以宣告緩刑
    二年，用啟自新。至扣案之魚槍一把，係槍砲彈藥刀械管制條例第四條第一項第
    一款所稱之魚槍，且具有殺傷力，已如前述，屬違禁物，應依刑法第三十八條第
    一項第一款之規定，併予宣告沒收。被告所有供製造魚槍之鐵槌並非違禁物，且
    未經扣案，為免日後執行之困擾，爰不諭知沒收，併此敘明。
據上論斷，應依刑事訴訟法第四百五十五條之一第一項、第三項、第三百六十九條第
一項前段、第三百六十四條、第二百七十三條之一第一項、第二百九十九條第一項前
段、第三百條，槍砲彈藥刀械管制條例第九條第一項，刑法第十一條前段、第四十一
條第一項前段、第七十四條第一款、第三十八條第一項第一款，罰金罰鍰提高標準條
例第二條，判決如主文。
中　　　華　　　民　　　國　　　九十三　　　年　　十二　　月　　十三　　日
                                  臺灣高雄地方法院刑事第六庭
                                      審判長法　官   蔡國卿
                                            法　官   楊筑婷
                                            法　官   林俊寬
右正本證明與原本無異。
不得上訴。
                                            書記官   蔡淑貞
中　　　華　　　民　　　國　　　九十三　　　年　　十二　　月　　十五　　日
